【裁判字號】    89,簡上,427
【裁判日期】    900531
【裁判案由】    債務人異議之訴
【裁判全文】
臺灣高雄地方法院民事判決  八十九年度簡上字第四二七號
    上  訴  人  甲○○
    法定代理人  陳麗常
    訴訟代理人  乙○○
右當事人間請求債務人異議之訴事件，上訴人對於中華民國八十九年九月十一日本院
高雄簡易庭八十九年度雄簡字第二四八六號第一審判決提起上訴，本院判決如左：
    主  文
上訴駁回。
第二審訴訟費用由上訴人負擔。
    事  實
甲、上訴人方面：
一、聲明：
（一）原判決廢棄。
（二）鈞院八十九年度執字第七一０九號強制執行程序應予撤銷。
二、陳述：除與原審判決書所載者相同茲予引用外，補稱：
（一）被上訴人依鈞院七十四年度執字第一七三五八號債權憑證為執行名義請求上訴
      人給付新台幣（下同）二十九萬八千二百四十八元及自七十四年五月二日起至
      清償日止，按每百元每日五分計算之違約金郵票費二百三十八元，聲請就上訴
      人於台灣省自來水股份有限公司高雄第七區管理處每月應領支薪津於三分之一
      及工作、年中、考核、績效獎金在四分之三之範圍內，為強制執行。
（二）惟依民法第一百二十五條、第一百四十四之規定，上開債權憑證已因被上訴人
      自七十四年五月二日可行使而不行使，至八十九年五月一日罹於消滅時效，上
      訴人自得拒絕給付，並依強制執行法第十四條第一項之規定，提起債務人異議
      之訴，請求撤銷前開強制執行程序。
（三）鈞院八十九年度執字第二四八四五號強制執行程序，僅就連帶債務人之一之吳
      允順聲請強制執行，並不包括上訴人，原審判決誤認上開執行程序曾對上訴人
      強制執行，而認前開債權憑證未罹於消滅時效，實屬有誤，應予改判如上訴聲
      明所示。
三、證據：援用原審之立證方法，另聲請調閱鈞院八十九年度執字第二四八四五號卷
    宗。
乙、被上訴人方面：
一、聲明：
（一）求為判決駁回上訴。
（二）如受不利之判決，願供擔保請准宣告假執行。
二、陳述：除與原審判決書所載者相同茲予引用外，補稱：
（一）被上訴人因上訴人積欠會款，而於七十四年間向鈞院聲請支付命令，並於七十
      四年十月三日取得支付命令確定證明書。被上訴人於七十六年五月八日向鈞院
      聲請強制執行上訴人之財產，因執行無效果，由鈞院核發債權憑證結案，故消
      滅時效期間應自七十六年五月八日起算之九十一年五月八日止，上訴人辯稱已
      罹於消滅時效顯無理由，上訴應予駁回。
三、證據：爰用原審之立證方法。
    理  由
一、被上訴人於訴訟進行中，更換法定代理人為陳麗常，並聲請承受訴訟，核無不合
    ，應予准許。
二、上訴人起訴主張：被上訴人以鈞院七十四年度執字第一七三五八號債權憑證，聲
    請強制執行台灣省自來水股份有限公司核發予上訴人之薪資、獎金等，執行案號
    為鈞院八十九年度執字二四八四五號。惟被上訴人自七十四年五月二日起，即可
    行使上開債權憑證之債權，卻遲至八十九年五月一日仍未行使，上開債權已罹於
    消滅時效，上訴人依民法第一百四十四條第一項之規定得拒絕履行，被上訴人聲
    請強制執行上訴人薪資等為無理由，爰依強制執行法第十四條之規定，請求撤銷
    上開強制執行程序等語。
三、被上訴人則以被上訴人取得其開債權憑證後，曾數度聲請強制執行上訴人財產，
    因執行無結果，而換發債權憑證，並無不行使債權之情事，上訴人主張消滅時效
    為無理由，應予駁回等語。
四、經查，上訴人與訴外人金山水、金蘇月珠、郭彩蓮因連帶積欠被上訴人借款及保
    證債務三十二萬二千五百元，經被上訴人於七十四年間向本院聲請對上開債務人
    發支付命令確定後，被上訴人復持上開支付命令聲請強制執行上開債務人全體包
    括上訴人在內之財產，案號七十四年執字第一七三五八號，上開執行程序因執行
    無效果而終結，並經本院於七十四年十二月三十日核發債權憑證，憑證上載明上
    訴人應與訴外人金山水等人連帶給付被上訴人三十二萬二千五百元及自七十四年
    五月二日起至清償日止，按每百元每日五分計算之違約金並賠償程序費用一百二
    十九元等事實，有本院上開七十四年度執字第一七三五號卷宗可查，堪信為真實
    。
五、按強制執行程序於核發債權憑證後，執行程序終結，依民法第一百三十七條之規
    定，上開債權憑證所載之債權，應自終結時，重新起算消滅時效，故被上訴人之
    上開債權之消滅時效應自七十四年十二月三十日起，重新起算至八十九年十二月
    二十九日止。
六、又查，被上訴人曾於八十九年二月二十三日持前開債權憑證聲請強制執行上訴人
    之財產，案號為八十九年度執字第七一０九號，因被上訴人無法查報上訴人之財
    產供強制執行致執行無效果，而經本院於八十九年二月二十四日換發債權憑證，
    此有本院八十九年度執字第七一０九號卷可稽，足見依民法第一百二十九條之規
    定，被上訴人之上開債權之消滅時效已因聲請強制執行而於八十九年二月二十三
    日中斷，並於八十九年二月二十四日重新起算消滅時效至一百零四年二月二十三
    日止。是以上訴人主張被上訴人之上開債權已罹於消滅時效云云，與事實不合，
    不足採信，其請求撤銷本院八十九年度執字第七一０九號強制執行程序為無理由
    ，原審因而判決駁回上訴人之請求，洵屬正當。上訴意旨指稱原審判決不當，應
    予改判云云，為無理由，應予駁回。
七、據上論結，本件上訴為無理由，依民事訴訟法第四百三十六條之一第三項、第四
    百四十九條第一項、第七十八條，判決如主文。
中      華      民      國    九十      年      五      月    三十一    日
                              臺灣高雄地方法院民事第二庭
~B審判長法官  陳明富
~B法      官  楊智守
~B法      官  吳文婷
右正本證明與原本無異
不得上訴
中      華      民      國    九十      年      五      月    三十一    日
~B法院書記官  王少玲


司法院資訊處製作；財團法人民間司法改革基金會備份。
